【裁判字號】    90,上訴,869
【裁判日期】    901030
【裁判案由】    毒品危害防制條例
【裁判全文】
臺灣高等法院臺南分院刑事判決            九十年度上訴字第八六九號  Ａ
      上  訴  人
      即  被  告  甲  ○  ○
      選任辯護人  李  孟  哲  律師
右上訴人因違反肅清煙毒條例等案件，不服臺灣嘉義地方法院八十八年度訴字第七二
一號中華民國九十年五月二十一日第一審判決（起訴案號：臺灣嘉義地方法院檢察署
八十八年度偵緝字第二九五號），提起上訴，本院判決如左：
      主      文
原判決撤銷。
甲○○共同連續販賣毒品，處無期徒刑，褫奪公權終身。扣案之海洛因壹包（驗後淨
重柒拾貳點伍捌公克）沒收銷毀之，美沙酮貳瓶、螃蟹腳壹盒均沒收。販賣毒品所得
新台幣參拾萬元沒收。
      事      實
一、甲○○與何秋田、詹金城三人共謀在泰國販入海洛因後私運回台販賣以圖利，乃
    共同基於意圖營利而販毒之共同犯意聯絡（何秋田所涉共同販賣毒品之犯行，業
    經本院以九十年度重上更（四）字第七八號判處無期徒刑，褫奪公權終身，現上
    訴最高法院審理中，詹金城為甲○○之弟，成年人，在通緝中而尚未到案），於
    八十五年十二月間，由當時滯留在泰國之甲○○向當地不詳姓名之人，以每兩新
    台幣（下同）一萬五千元之價格，購得重四兩之毒品海洛因，匿塞於螃蟹腳，並
    交由自台灣赴泰國之何秋田，何秋田於八十五年十二月五日即攜帶該藏放海洛因
    之螃蟹腳自泰國搭機返國，從桃園中正機場夾帶而私運入境後，於八十五年十二
    月十三日與詹金城會合後，二人並共同承租住在嘉義市○○路三七○巷十九號，
    隨後詹金城再於不詳日期，在嘉義市○○路三百七十巷十九號北興國中前，以每
    兩十二萬元之價格，將約一兩多重之海洛因販賣予綽號「漏屎」者以圖利（但尚
    未取得出賣所得之價金）；約一星期後（八十五年十二月二十日前後），何秋田
    、詹金城二人乃攜帶尚未售出之剩餘海洛因（約重二兩多，無證據以認定確切數
    量，折衷以二兩半計）再遷租住在嘉義市○○路二六一之一號甲棟四樓三，以避
    免為警查獲；隨後二人又再將海洛因轉藏放在嘉義縣民雄鄉平和村十五之二號何
    秋田前所經營木材工廠內俟機販售。
二、何秋田、詹金城二人再分別於八十六年一月二日、四日自台灣出境前往泰國，並
    於八十六年一月二十三日在泰國曼谷沙和得大廈二一零七室與當時滯留在泰國之
    甲○○、蔡尚銳（蔡尚銳業經本院以九十年度重上更（四）字第七八號認成立共
    同意圖販賣而持有毒品罪，判處有期徒刑十二年，褫奪公權八年，現上訴最高法
    院審理中）（蔡尚銳於八十五年十二月九日至十；二日與陳舜馥同至泰國，透過
    陳舜馥之介紹與甲○○、詹金城認識，嗣於八十六年一月二十二日單獨前往泰國
    時經由甲○○之介紹而認識何秋田）等人會面，蔡尚銳乃基於販賣毒品之意圖，
    遂向甲○○等人表示渠等走私進入台灣之毒品海洛因伊可找人販售，同時報給何
    秋田000000000呼叫器之號碼，囑何秋田回國後，將毒品交與持機之人
    。嗣何秋田於八十六年一月二十三日返國入境後，因與蔡尚銳所指定持有該呼叫
    器之人無法聯絡上，經透過0000000000000號國際電話（即泰國之
    沙和得大廈電話）轉二一零七或一一零七號之方式，向當時仍在泰國住在沙和得
    大廈之蔡尚銳、甲○○告知上情，蔡尚銳乃電囑當時業已返台之陳舜馥向何秋田
    取貨，陳舜馥（陳舜馥所涉犯行，業經台灣高等法院台南分院以八十七年度上更
    （一）字第一九二號判決「陳舜馥幫助販賣毒品，處有期徒刑八年」確定，現在
    監執行中）明知蔡尚銳、甲○○所囑託拿取之物係其等欲販賣之海洛因毒品，仍
    基於幫助販賣海洛因毒品之犯意，於八十六年一月底某日與何秋田聯絡後相約在
    嘉義縣民雄鄉○○路三條崙ＫＴＶ附近取貨，而遵依蔡尚銳之吩咐，向何秋田取
    得該二兩半重之海洛因後帶至嘉義縣竹崎鄉○○村○○路一五八號藏匿，再依蔡
    尚銳之囑託於翌日轉交予蔡尚銳指定之人，再由該指定人將毒品於蔡尚銳回國後
    轉與蔡尚銳，蔡尚銳再伺機以每兩十二萬元販售予不特定之不知姓名之人並因而
    圖利（按照上開之推估重量二兩半重海洛因，以每兩十二萬元之賣價計，共販賣
    所得三十萬元）。
三、何秋田復於八十六年二月五日再出境至泰國與甲○○、詹金城會合並購得毒品海
    洛因一包（鑑定後驗餘淨重七二點五八公克）及列屬醫療及科學上使用之化學合
    成類麻醉藥品美沙酮（又稱美沙冬）二瓶後，再以同上方式，由何秋田於八十六
    年二月二十七日由桃園中正機場夾帶私運入境，何秋田成功夾帶回國後，隨即與
    蔡尚銳（當時住高雄市佶莉大飯店一三一一室）聯繫，蔡尚銳乃電請陳舜馥幫助
    向何秋田拿取海洛因及美沙酮欲持以販賣，經何秋田與陳舜馥取得聯絡而約定於
    八十六年三月一日晚上十一時三十分許，在嘉義市○○○路與忠孝路口接洽交貨
    事宜，惟經警監聽得知而前往現場埋伏守候，迨何、陳二人出現欲商討交付毒品
    細節之際，即為警方上前盤查，何、陳二人見狀企圖逃逸經警當場捕獲，何秋田
    始帶同警方至嘉義縣民雄鄉山中村牛斗山二三一號處，取出何秋田、蔡尚銳、甲
    ○○、詹金城所有之上開海洛因一包、化學合成類麻醉藥品美沙酮二瓶及螃蟹腳
    一盒；而蔡尚銳則於八十六年三月四日凌晨五時四十五分許，在高雄機場欲搭機
    出境時，為警逮捕；隨後甲○○則於八十八年十一月十三日晚上八時十五分許，
    在嘉義市○區○○路與北興街口為警緝捕歸案。
四、案經嘉義市警察局第一分局報告台灣嘉義地方法院檢察署檢察官偵查起訴。
      理      由
一、上訴人即被告甲○○矢口否認有前開犯行，並辯稱：我雖確係於滯留泰國期間認
    識何秋田、陳舜馥、蔡尚銳等人，亦確知悉何秋田、陳舜馥、蔡尚銳等人要購買
    毒品海洛因，並確曾於八十六年一月二十三日在泰國沙和得大廈二一零七室內會
    合後，帶何、陳、蔡等人去買毒品，但係他們自己買的，我並不知道其等係欲購
    毒回國販賣，亦不知道其等在商量什麼，也未參與將毒品運回台灣以販賣之犯行
    ，何秋田將海洛因販賣予綽號「漏屎」者，我完全不知情；何秋田去泰國有問蔡
    尚銳有無解毒的藥，詹金城聽到有介紹他去買美沙酮，此外，一般而言，交易毒
    品均應一手交錢、一手交貨，否則豈有被告人置身國外而任令他人在購貨再交付
    金錢之理？又其在曼谷時曾與何秋田有所不合，因此何秋田警訊時可能因此挾怨
    報復，何秋田之指述並不實在云云。經查：
（一）被告甲○○於偵查時即已坦承確曾在滯留泰國期間，帶同何秋田等人前往買毒
      品海洛因，亦承認確曾於八十六年一月二十三日在泰國曼谷之沙和得大廈二一
      零七室與何秋田、蔡尚銳、陳舜馥等人會合等情，業如前述（另參偵查卷第十
      頁背面至第十一頁背面）；嗣被告於公訴人起訴後移審經原審法院訊問時，亦
      承認公訴人所指前開犯行不諱（參本院八十八年十一月二十六日調查筆錄），
      雖嗣於原審法院復行開庭調查時竟翻異前詞而否認前開自白，然被告於移審時
      受原審法院訊問時，係在其自由之意志下所為，且被告亦經該院告知而知悉其
      為公訴人起訴罪名並載明在起訴書上，被告顯應知涉犯販賣毒品等罪名罪責重
      大，如無該犯行，豈可能無由自白犯行之理？縱被告上開自白亦非無為求交保
      而率予坦承犯行之可能，衡之常情，「因自白而遭判決有罪之可能因而大為提
      高」與「是否能因自白獲交保以獲得短暫自由」二者相酌，被告顯無甘冒遭判
      重刑之風險而換得短暫交保自由之理，是被告於移審時在本院調查時所為之自
      白應具可信性，合先說明。
（二）原審法院調閱被告之入出境紀錄所示，甲○○確自八十五年一月二十四日即出
      境，直到八十七年八月一日始入境返台，此有其入出境紀錄在卷可佐，是公訴
      人所指被告甲○○在泰國滯留之期間與上開入出境紀錄互相吻合；而本件被告
      甲○○等人犯行之查獲，係經警監聽何秋田所使用之「0000000」號電
      話內容長期監控後，並於八十六年三月一日當場查獲逮捕何秋田、陳舜馥，而
      警方係依何秋田、陳舜馥到案後所供再循線逮捕蔡尚銳、繼而緝獲本件被告甲
      ○○等情，有上開監聽紀錄附於警訊卷可佐。
（三）共同被告何秋田於八十五年十二月五日與被告甲○○、詹金城基於共同犯意之
      聯絡  ，推由何秋田自泰國夾帶私運毒品海洛因四兩，從桃園中正機夾帶而私
      運入境，再交由詹金城以每兩十二萬元轉售予「漏屎」約一兩多（此部分未取
      得款項），剩下部分二兩多暫藏置於嘉義縣民雄鄉平和村十五之二號何秋田以
      前經營之木材工廠。蔡尚銳嗣於八十六年一月二十二日單獨前往泰國時經由甲
      ○○之介紹而認識何秋田，蔡尚銳遂向被告甲○○等人表示渠等走私進入台灣
      之毒品海洛因伊可找人販售，同時報給何秋田000000000呼叫器之號
      碼，囑何秋田回國後，將毒品交與持機之人。何秋田於同年一月二十三日返國
      後，因與持機人聯絡不著，蔡尚銳乃囑陳舜馥向何秋田取得上開剩餘約二兩重
      多之海洛因，並將之至嘉義縣竹崎鄉○○村○○路一五八號藏匿，再依蔡尚
      銳囑咐，於翌日轉交予蔡尚銳指定與其等有犯意聯絡之不詳姓名成年人，再由
      該不詳姓名者於八十六年二月十七日蔡尚銳返國後將該毒品交予蔡尚銳持有。
      八十六年二月五日被告何秋田再出境至泰國與被告甲○○、詹金城會合後，仍
      以同一方式，於同年二月二十七日推由何秋田夾帶毒品海洛因八十三．五公克
      ，及美沙酮二瓶自中正機場入境，因分別與蔡尚銳、陳舜馥聯絡交貨時間、地
      點時，經警監聽而當場查獲等情，業據何秋田、陳舜馥二人於警訊、偵查中供
      承不諱。據何秋田供稱：「我於八十五年十二月五日及二月二十七日先後二次
      夾帶海洛因毒品返台，第一次是四兩左右，於十二月中旬交給綽號『大頭』的
      詹金城處理，他沒有處理好，被綽號『漏屎』的男子在忠孝路三七０巷一九號
      ，由詹金城交給他一兩多的海洛因毒品，但他沒有付我錢，而剩下之毒品海洛
      因我於一月底在嘉義縣民雄鄉○○路三條崙ＫＴＶ附近交給陳舜馥」（見警卷
      二頁背面）、「甲○○、詹金城告訴我蔡尚銳每兩海洛因在台灣賣新台幣壹拾
      貳萬元，在泰國他們是以每兩新台幣壹萬伍仟元購得毒品．．」、「甲○○、
      詹金城叫我將毒品及二瓶黃藥水交給蔡尚銳處理，我返國後電知蔡尚銳，蔡尚
      銳說他連絡陳舜馥來拿，而與陳舜馥約於三月一日晚上二十三時三十分在林森
      東路、忠孝路口進行交易時，即為警方查獲」等語（見警訊卷十四頁、第一七
      八一號偵查卷六六頁背面）。及同案己判刑確定之陳舜馥供稱：「由綽號「蔡
      董」之男子打000000000號行動電話與我連絡，告訴我何秋田會主動
      打我行動電話與我連絡，互相約定交貨時、地，再由何秋田依約將嗎啡交給我
      」（見警訊卷第十七頁反面）、「蔡尚銳叫我向何秋田取毒品共計貳次，第一
      次於八十六年一月底蔡尚銳打我行動電話000000000號，告訴我說：
      他人在國外，叫我等何秋田電話，幫他向何秋田拿取毒品，我便問蔡尚銳說：
      我如何將該東西轉交給你，蔡某說：會叫人找我拿取，隔日便有位年約二十五
      至二十八歲之男子至我檳榔攤（嘉義縣竹崎鄉○○村○○路一五八號）向我拿
      取該毒品，而轉交蔡某販售不特定人。第二次於八十六年三月一日晚上二十時
      許，蔡尚銳打電話要我去他投宿之佶莉飯店找他（當時我人正在該飯店附近）
      ，我約十分鐘後到達蔡某處，蔡某要我等何秋田電話，代渠拿取毒品及二瓶黃
      藥水．．．」、「我將毒品交給蔡尚銳後，販毒的事，都是由蔡尚銳自行處理
      ，我並未參與。」等語（見警訊卷第二十五頁反面、第二十八頁正面），核其
      二人所供情節相合，自堪採認。再參以蔡尚銳於警訊中供稱：「我於八十六
      年一月二十二日前往曼谷沙吞得大廈二一０七室，甲○○跟我說他們在台灣有
      二兩多的海洛因毒品要販售，問我有沒有辦法，我遂拿綽號「黑」的傳呼機
      ，叫他打電話到曼谷跟我連絡，至於何秋田與黑買賣毒品的事，我叫他們自
      己去談」（見警訊卷第四十頁正面），及何秋田於警訊中供稱：「．．從此之
      後蔡尚銳告訴甲○○，如他海洛因沒有銷售管道，如貨進到台灣，他有一些管
      道可以處理，之後甲○○才要我幫他夾帶海洛因毒品進口交給蔡尚銳」（警訊
      卷第十二頁正面），「．．詹金城等人與蔡尚銳談妥交易海洛因毒品的事情後
      ，交給我000000000的呼叫器叫我連絡持機人與蔡尚銳連絡，並前來
      取海洛因毒品，後來因我與持機之人不認識，不知如何碰面，詹金城遂叫我將
      毒品交給陳舜馥，蔡尚銳再聯絡該人向陳舜馥取走毒品．．」等語（見警訊卷
      第十三頁反面第九行以下）。是則，揆之上開何秋田、陳舜馥、蔡尚銳之警訊
      供述，對於被告甲○○等人之全部犯行，極其詳盡且就細節全盤供出，揆其描
      述情節之精確，應非杜撰可得，足徵被告甲○○與何秋田、詹金城三人走私上
      開海洛因及美沙酮有販賣之犯意聯絡至明。而被告甲○○雖指稱何秋田在泰國
      期間與其有糾紛云云，然經訊問何秋田亦明確指稱與甲○○無何糾紛恩怨，僅
      憑被告甲○○單一指陳，尚難作為排除何秋田上開供述之依據。
（四）而蔡尚銳經原審法院借提到庭供稱：「何秋田說八十五年十二月五日之情形與
      事實不符。我和何秋田是八十六年一月二十二日到泰國，經甲○○兄弟介紹才
      認識。我不可能和他有關係。」，「他們（指甲○○、詹金城、何秋田）都是
      同鄉。是陳舜馥找我到泰國玩，我才會去泰國。八十六年一月四日陳舜馥就有
      到泰國和何秋田相會面，他要到大樓和甲○○等人相會面。我在飯店等，我沒
      去。」，「我到泰國，只是請甲○○兄弟他們幫我租房子，住那棟大樓比較便
      宜。」，「八十六年一月四日是何秋田去，八十六年一月五日我和陳舜馥一起
      去。我自己是八十六年一月二十二日到八十六年二月十七日。我到泰國有向詹
      氏兄弟要美沙酮，因之前我有聽說可以戒毒。我聽詹氏兄弟說何秋田第二天要
      回台灣，我才拜託他回台灣扣機給我朋友，問是否要美沙酮。後來我聽監聽錄
      音帶，我才知道何秋田向我朋友去推銷東西。是我朋友不知是否需要黃藥水美
      沙酮來戒毒，我才說何秋田扣機。」，「（問：朋友？）吳鶴男，現在屏東看
      守所。他問我有無黃藥水美沙酮可以戒毒。」，「何秋田和陳舜馥把責任推給
      我。」，「（問：他們有無帶毒品？）吃飯時有吃到蟳肉，詹金城自己說何秋
      田有用蟳腳藏毒品帶回台灣，我問陳舜馥，到底是誰叫他去拿黃藥水，他自己
      也說是詹金城叫他去拿的，和我無關係。詹明城七、八年前就在泰國開木材行
      ，我也不熟。」（參本院八十九年一月三日調查筆錄）；「我和甲○○並不很
      熟。我也沒和他聯絡，只是陳舜馥介紹我到泰國去玩，才認識甲○○。我到雅
      加達和朋友去談生意，八十六年十二月才回國。」云云，然揆其庭訊所供，均
      與陳舜馥、何秋田於警訊所陳相矛盾，亦與何秋田於本院庭訊時之供述不符，
      蔡尚銳所供無非係為脫免其販毒刑責，並無從作為有利於本件被告甲○○之認
      定依據。
（五）陳舜馥經原審法院借提到庭，供稱：「何秋田打電話給我，告訴我有東西寄放
      在一五八號檳榔攤，因他月初要出國，有人會向我拿東西。但後來是我自己開
      車去向他拿的，我也不知道裡面是什麼，我把東西拿放在檳榔攤。後來，我到
      高雄找蔡尚銳，我要回竹其時，接到蔡尚銳電話告訴我，到嘉義向何秋田拿藥
      水。」，「我到泰國，只是麻煩他們租房子，只是第一次住那棟大樓，但發現
      覺得那棟大廈不太好，有大陸女子衛生等問題，後來才住飯店，有請詹金城換
      泰幣，租房子，我到泰國旅遊的」（參原審法院八十九年一月三日調查筆錄）
      ，「（問蔡董？）蔡尚銳」（參原審法院八十九年一月十日調查筆錄）等語，
      揆之陳舜馥於原審法院調查時所陳，相較其警訊時之供述，雖避重就輕迴避其
      主觀上認知幫助拿取毒品之犯行情節，然亦足徵確有蔡尚銳委其向何秋田拿取
      物品等情屬實。
（六）又本件共犯何秋田所涉共同販賣毒品之犯行，業經本院以九十年度重上更（四
      ）字第七八號判處無期徒刑，褫奪公權終身，另共犯蔡尚銳亦經本院同案認成
      立共同意圖販賣而持有毒品罪，判處有期徒刑十二年，褫奪公權八年，現均上
      訴最高法院審理中，此有該案判決書在卷足憑；而陳舜馥部分，亦經台灣高等
      法院台南分院八十七年度上更（一）字第一九二號判決以幫助販賣毒品，判處
      有期徒刑八年確定，亦有該案判決書附於本件偵查卷可佐；此外，共犯蔡尚銳
      、何秋田二人雖就其等於警訊時之供述內容，均以遭刑求云云為辯，惟此於蔡
      尚銳、何秋田所涉案件審理時，經承審法官傳訊承辦之員警林清雄、李永全、
      洪裕豐、陳崑益、劉德仁等人所否認（參台灣嘉義地方法院八十六年度訴字第
      四三號審理卷第九十五、九十七、一三一頁），且何秋田於該案偵查中亦供稱
      ：於警訊時所言實在，未被刑求等語（參台灣嘉義地方法院八十六年度偵字第
      一七八一號偵查卷第六十八、八十五、九十七頁），而蔡尚銳於該案偵查中雖
      指稱：伊有遭刑求逼供，伊的臉被矇住，脫光衣服綁在桌子上用電擊伊生殖器
      官，並用拳頭打伊頭云云，惟經檢察官當庭勘驗被告蔡尚銳之身體，僅左手臂
      肩膀部位有疑似紅腫，下體沒有傷，頭部無傷（參台灣嘉義地方法院檢察署八
      十六年度偵字第一八四零號偵查卷第三十九頁），嗣蔡尚銳於警訊中亦坦稱，
      伊的左手於三月四日晚在看守所睡覺時不小心扭傷了等語（見同卷第四十五頁
      反面），足見共犯蔡尚銳、何秋田等於警訊時並未遭刑求，事後以遭刑求置辯
      ，無非係卸責之語，委無可採，其等於警訊時之供述，應具任意性，此亦經台
      灣高等法院台南分院審理判決認定在卷，此有本院九十年度重上更（四）字第
      七八號判決在卷可查，附此說明。
（七）此外，復有扣案之海洛因一大包（驗後淨重七二‧五八公克）、化學合成類麻
      醉藥品之美沙酮（又稱美沙冬）二瓶及螃蟹一盒可資佐證。而海洛因一大包經
      送驗確係海洛因。美沙酮二瓶送驗亦係美沙酮，有法務部調查局檢驗通知書二
      紙在卷可稽（見原審法院八十六年度訴字第二四三號卷第八三頁、一二一頁）
      。再參之近年來毒品海洛因危害社會日益嚴重，治安機關對於查緝非法販賣毒
      品海洛因等工作，無不嚴加執行，各傳播媒體對政府大力掃毒之決心亦再三報
      導，設若無利可圖，衡情當無甘冒被查獲移送法辦之危險，而為販賣毒品海洛
      因，且共犯何秋田於警訊時供稱：「在泰國以每兩一萬五千元購入，由蔡尚銳
      每兩在台灣賣十二萬元」等語，足見被告與何秋田詹金城等人確有營利之意圖
      ，應無庸疑。
（八）至共犯蔡尚銳囑咐何秋田從泰國走私入境之美沙酮二瓶，係其欲交給友人吳鶴
      男作為解毒之用乙節，雖據證人吳鶴男到庭證實其說（見本院九十年度重上更
      （四）字第七八號乙案之前審更二卷第二０五頁），且美沙冬（酮）國外有用
      於毒癮之解毒及嚴重毒癮之替代，維持治療並無法治癒鴉片類（包括海洛因、
      嗎啡）之成癮，亦經行政院衛生署麻醉藥品經理處於八十八年六月二十二日以
  麻業字第七九一九三號函覆在卷（見同上卷第二五０頁），惟此僅足證明該二
      瓶美沙酮係有解癮用途，並無作為蔡尚銳未參與走私海洛因及美沙酮犯行之有
      利認定。
    綜上所述，相互參證，故被告上開所辯無非卸責之詞，不足可採，其事證明確，
    犯行足堪認定。
二、查美沙酮係列屬醫療及科學上使用之化學合成類麻醉藥品，係屬麻醉藥品管理條
    例第二條第四款所規定之化學合成麻醉藥品，且目前尚未核准輸入及製造，其擅
    自輸入應屬藥事法第二十二條第二款所稱之禁藥，有行政院衛生署麻醉藥品經理
    處八十六年六月六日麻研字第六七七五六號函可稽，又海洛因係肅清煙毒條例第
    二條所稱毒品。且為懲治走私條例所公告甲類第四項管制進出口之物品。而毒品
    危害防制條例業已於八十七年五月二十日公布施行，同月二十二日生效，該條例
    第二條將海洛因，美沙酮分別納入第一級及第二級毒品管理，依新法毒品危害防
    制條例第四條第一項之運輸、販賣第一級毒品罪，其法定刑為「處死刑、無期徒
    刑，處無期徒刑者，得併科新臺幣一千萬元以下罰金」。第四條第二項之運輸第
    二級毒品罪，其法定刑為「無期徒刑或七年以上有期徒刑，得併科新臺幣七百萬
    元以下罰金」，第五條第一項之意圖販賣持有第一級毒品罪，其法定刑為「處無
    期徒刑或十年以上有期徒刑，得併科新臺幣七百萬元以下罰金」，均較舊法肅清
    煙毒條例及麻醉藥品管理條例之處罰為重。被告等行為後法律既有變更，新舊法
    比較結果，自以舊法較有利於行為人，依刑法第二條第一項但書之規定，應依舊
    法處斷。
三、核被告甲○○私運管制進口之毒品海洛因入境之行為，係一行為而觸犯肅清煙毒
    條例第五條第一項之運輸毒品罪及懲治走私條例第二條第一項之私運管制物品罪
    ，應依想像競合犯之例，從一重之運輸毒品罪處斷，其又私自運輸管制物品美沙
    酮進口之行為，係犯藥事法第八十二條第一項輸入禁藥罪（法定刑為七年以下有
    期徒刑，得併科新台幣十五萬元以下罰金）、麻醉藥品管理條例第十三條之一第
    二項第一款非法輸入化學合成麻醉藥品罪（法定刑為五年以上有期徒刑，得併科
    五萬元以下罰金）及懲治走私條例第二條第一項私運管制物品罪（法定刑為七年
    以下有期徒刑，得併科新台幣二十萬元以下罰金），上開三罪係被告一個犯罪行
    為所觸犯，應依想像競合犯之例，從一重之麻醉藥品管理條例第十三條之一第二
    項第一款非法輸入化學合成麻醉藥品罪處斷。又所犯運輸毒品與非法輸入化學合
    成麻醉藥品二罪，係一行為而觸犯之，仍應依想像競合犯之例，從一重之運輸毒
    品罪處斷。而運輸毒品與販賣毒品有方法結果之牽連關係，應依刑法第五十五條
    從一重之肅清煙毒條例第五條第一項販賣毒品罪處斷（最高法院七十三年臺覆字
    第一七號判例參照）。被告持有海洛因、美沙酮之低度行為，已為彼等進而販賣
    、運輸毒品（持有毒品部分）、輸入化學合成麻醉藥品美沙酮（持有美沙酮部分
    ）之高度行為所吸收，均不另論罪。又被告何就上開犯行，與何秋田、詹金城間
    ，有犯意聯絡及行為分擔，均為共同正犯。被告先後二次販賣毒品海洛因犯行，
    均時間緊接，所犯罪名相同，顯係基於概括犯意，反覆為之，為連續犯，均應刑
    法第五十六條之規定以一罪論處（因所犯為科處死刑、無期徒刑之罪，依法不得
    加重）。
四、原審認被告之罪證明確，因予論罪科刑，固非無見。惟查原判決對被告論以販賣
    第一級毒品罪，，雖事實欄有載被告係基於營利意圖為之，惟其理由卻漏未認定
    被告有營利之意圖，則其判決事實與理由顯有矛盾，即有未洽。被告上訴意旨空
    言否認犯罪，固無足取，惟原判決既有上述可議之處，自應由本院將原判決予以
    撤銷改判，爰審酌被告三人之素行、犯罪之動機、次數、及其販賣毒品殘害他人
    身心健康至鉅，並危害社會秩序，犯罪後猶否認販賣犯行，顯無悔意等一切情狀
    ，仍量處無期徒刑，並依法宣告褫奪公權終身。又扣案之毒品海洛因一包（驗餘
    淨重七二點五公克）應依肅清煙毒條例第十二條前段宣告沒收並銷燬之，販賣毒
    品海洛因二兩半所得三十萬元，依同條例第十三條第一項沒收；扣案之美沙酮二
    瓶係屬化學合成麻醉藥品，為違禁物，扣案螃蟹腳一盒係共犯何秋田所有且供其
    等犯本罪所用之物，分別依刑法第三十八條第一項第一款、第二款宣告沒收。
據上論斷，應依刑事訴訟法第三百六十九條第一項前段、第三百六十四條、第二百九
十九條第一項前段，懲治走私條例第二條第一項、麻醉藥品管理條例第十三條之一第
二項第一款，肅清煙毒條例第四條第一項、第五條第一項、第十二條前段、第十三條
第一項，刑法第十一條前段、第二條第一項但書，第二十八條、第五十五條，第五十
六條、第三十七條第一項、第三十八條第一項第一款、第二款，判決如主文。
本案經檢察官邱克斌到庭執行職務。
中    華    民    國      九十      年      十        月      三十      日
                                  臺灣高等法院臺南分院刑事第一庭
                                      審判長法官  鄭    文    肅
                                            法官  黃    三    哲
                                            法官  王    浦    傑
右正本證明與原本無異。
如不服本判決，應於判決送達後十日內向本院提出上訴狀，其未敘述理由者並應於提
出上訴狀後十日內向本院補提理由書（應附繕本)。
                                      法院書記官  蔡    振    豐
中    華    民    國      九十      年      十一      月        一      日
附錄本判決論罪之法條：
懲治走私條例第二條第一項
私運管制物品進口、出口逾公告數額者，處七年以下有期徒刑，得併科七千元以下罰
金。
麻醉藥品管理條例第十三條之一第二項第一款
違反前條之規定，其屬於第二條第四款之麻醉藥品者，依左列規定處罰：
二、意圖販賣而非法持有，處三年以上十年以下有期徒刑，得併科三萬元以下罰金。
肅清煙毒條例第五條第一項
販賣、運輸、製造毒品、鴉片或麻煙者，處死刑或無期徒刑。


司法院資訊處製作；財團法人民間司法改革基金會備份。
